【裁判字號】    99,簡,2324
【裁判日期】    991123
【裁判案由】    違反台灣地區與大陸地區人民關係條例等
【裁判全文】
臺灣屏東地方法院刑事簡易判決          99年度簡字第2324號
公  訴  人  臺灣屏東地方法院檢察署檢察官
被      告  林武德
            林加福
            許美英
            吳金蘭
            李俊融  原名李文.
上列被告因違反臺灣地區與大陸地區人民關係條例等案件，經檢
察官提起公訴（98年度偵字第8760號）及追加起訴（99年度偵緝
字第369 號），因被告於本院自白犯罪，本院合議庭裁定改依簡
易判決處刑，判決如下：
    主  文
林武德犯如附表一所示之罪，處如附表一所示之刑，應執行有期
徒刑伍月，如易科罰金，以銀元佰元即新臺幣玖佰元折算壹日
。
李俊融犯如附表二所示之罪，處如附表二所示之刑，應執行有期
徒刑肆月，如易科罰金，以銀元佰元即新臺幣玖佰元折算壹日
。
林加福共同犯修正前臺灣地區與大陸地區人民關係條例第七十九
條第一項之使大陸地區人民非法進入臺灣地區罪，處有期徒刑陸
月，減為有期徒刑月，如易科罰金，以銀元佰元即新臺幣玖
佰元折算壹日。緩刑貳年，並向公庫支付新臺幣萬元。
許美英共同犯修正前臺灣地區與大陸地區人民關係條例第七十九
條第一項之使大陸地區人民非法進入臺灣地區罪，處有期徒刑陸
月，減為有期徒刑月，如易科罰金，以銀元佰元即新臺幣玖
佰元折算壹日。緩刑貳年，並向公庫支付新臺幣伍萬元。
吳金蘭共同犯修正前臺灣地區與大陸地區人民關係條例第七十九
條第三項之使大陸地區人民非法進入臺灣地區未遂罪，處有期徒
刑肆月，減為有期徒刑貳月，如易科罰金，以銀元佰元即新臺
幣玖佰元折算壹日。緩刑貳年，並向公庫支付新臺幣萬元。
    事  實  及  理  由
一、林武德明知未經主管機關許可，不得使大陸地區人民非法進
    入臺灣地區，為使大陸地區人民游天平、何希松、盧惠芳（
    該3 人均已出境，停止審判）能順利進入臺灣地區工作，竟
    以假結婚之方式，夥同大陸地區某姓名年籍不詳成年男子及
    李俊融、林加福、許美英、吳金蘭、江春滿（已歿，另為不
    起訴處分）等人，共同為下列行為：
  (一)林武德、李俊融、林加福、許美英、游天平共同基於行使使
    公務員登載不實文書之概括犯意聯絡，及林武德、李俊融、
    林加福、許美英共同基於使大陸地區人民非法進入臺灣地區
    之犯意聯絡，由林武德委託林加福與許美英約定以新臺幣（
    下同）約5 、6 萬元之代價，要求許美英充當大陸地區人民
    游天平之臺籍人頭配偶，並免費為許美英代辦各項證件、提
    供臺灣大陸間來回機票及大陸地區住宿費用以為報酬，經許
    美英同意後，林武德於民國91年12月13日先行前往大陸地區
    福建省福州市安排假結婚事宜，李俊融、林加福、許美英隨
    即於91年12月26日共同搭機前往大陸地區福建福州市，由該
    年籍不詳大陸男子安排許美英與游天平見面。嗣於92年1 月
    15日，許美英、游天平在大陸地區福建省福州市公證處辦畢
    虛偽結婚登記與公證，取得公證處核發之結婚公證書。許美
    英旋於92年1 月20日返臺，並於92年2 月7 日持上開結婚公
    證書至財團法人海峽交流基金會辦理認證，取得該基金會核
    發之認證書，復於92年2 月11日持前開結婚公證書及海基會
    認證證明，前往屏東市戶政事務所填寫「結婚登記申請書」
    申辦結婚登記，使不知情之該所職員將許美英與游天平結婚
    之不實事項登載於職務上所掌之公文書戶籍謄本上，致生損
    害於戶政資料管理之正確性。許美英又於92年2 月11日填載
    「大陸地區人民進入臺灣地區保證書」，再檢附上開戶籍謄
    本向屏東縣警察局警員黃文顯行使。黃文顯實質審核後在該
    保證書簽註意見欄登載「經詢保證人許美英稱：渠與被保人
    游天平係夫妻關係，願意完全負起保證人責任」之內容，而
    為對保之證明。復於92年2 月13日，委託不知情代辦業者周
    燕雪持前開「大陸地區人民進入臺灣地區保證書」至內政部
    警政署入出境管理局填具「大陸地區人民進入臺灣地區旅行
    證申請書」，以配偶來臺探親為由，申請大陸地區人民游天
    平入境，並檢附前開戶籍謄本、結婚公證書、海基會認證證
    明等文件向不知情之入出境管理局承辦人員行使，承辦人員
    為實質審查後，仍未察覺有異，遂據以發給游天平中華民國
    臺灣地區旅行證，使游天平得以形式上合法之探親名義，於
    92年3 月18日持用上開旅行證非法進入臺灣地區，並被安排
    至不明處所工作。嗣因游天平非法打工為臺北縣政府警察局
    金山分局查獲並移送內政部入出國及移民署專勤事務第二大
    隊屏東縣專勤隊，始悉上情。
  (二)林武德、李俊融、吳金蘭、何希松共同基於行使使公務員登
    載不實文書之概括犯意聯絡，及林武德、李俊融、吳金蘭共
    同基於使大陸地區人民非法進入臺灣地區之犯意聯絡，由林
    武德與吳金蘭約定以3 萬元之代價，要求吳金蘭充當大陸地
    區人民何希松之臺籍人頭配偶，並免費為吳金蘭代辦各項證
    件、提供臺灣大陸間來回機票及大陸地區住宿費用以為報酬
    ，吳金蘭同意後，由李俊融於民國92年9 月19日陪同吳金蘭
    搭機前往大陸地區福建省福州市進行假結婚事宜，由上開年
    籍不詳大陸男子安排吳金蘭與何希松見面。嗣於92年9 月23
    日，吳金蘭、何希松在大陸地區福建省福州市公證處辦畢虛
    偽結婚登記與公證，取得公證處核發之結婚公證書。吳金蘭
    旋於92年9 月24日返臺，並於92年10月2 日持上開結婚公證
    書至財團法人海峽交流基金會辦理認證，取得該基金會核發
    之認證書，復於92年10月13日持前開結婚公證書及海基會認
    證證明，前往屏東縣新園鄉戶政事務所填寫「結婚登記申請
    書」申辦結婚登記，使不知情之該所職員將吳金蘭與何希松
    結婚之不實事項登載於職務上所掌之公文書戶籍謄本上，致
    生損害於戶政資料管理之正確性。吳金蘭又於92年10月17日
    填載「大陸地區人民進入臺灣地區保證書」，再檢附上開戶
    籍謄本向屏東縣警察局警員楊勝福行使。楊勝福實質審核後
    在該保證書簽註意見欄登載「經詢保證人吳金蘭稱：渠與被
    保人何希松係夫妻關係，願意完全負起保證人責任」之內容
    ，而為對保之證明。復於92年10月21日，委託不知情代辦業
    者周燕雪持前開「大陸地區人民進入臺灣地區保證書」至內
    政部警政署入出境管理局填具「大陸地區人民進入臺灣地區
    旅行證申請書」，以配偶來臺探親為由，申請大陸地區人民
    何希松入境，並檢附前開戶籍謄本、結婚公證書、海基會認
    證證明等文件向不知情之入出境管理局承辦人員行使，承辦
    人員為實質審查後，與吳金蘭面談，因察覺有假結婚之疑慮
    ，拒絕發給何希松中華民國臺灣地區旅行證，其非法入境臺
    灣地區犯行即無法遂行，並移送內政部入出國及移民署專勤
    事務第二大隊屏東縣專勤隊，始悉上情。
  (三)林武德、江春滿、盧惠芳共同基於行使使公務員登載不實文
    書之概括犯意聯絡，及林武德、江春滿共同基於使大陸地區
    人民非法進入臺灣地區之犯意聯絡，由林武德與江春滿約定
    不詳之代價，要求江春滿充當大陸地區人民盧惠芳之臺籍人
    頭配偶，並免費為江春滿代辦各項證件、提供臺灣大陸間來
    回機票及大陸地區住宿費用以為報酬，江春滿同意後，林武
    德乃於92年8 月20日安排江春滿搭機前往大陸地區福建福州
    市，由該年籍不詳大陸男子安排江春滿與盧惠芳見面。嗣於
    92年9 月2 日，江春滿、盧惠芳在大陸地區福建省福州市公
    證處辦畢虛偽結婚登記與公證，取得公證處核發之結婚公證
    書。江春滿旋於92年9 月4 日返臺，並於92年9 月18日持上
    開結婚公證書至財團法人海峽交流基金會辦理認證，取得該
    基金會核發之認證書，復於92年9 月26日持前開結婚公證書
    及海基會認證證明，前往高雄縣甲仙鄉戶政事務所填寫「結
    婚登記申請書」申辦結婚登記，使不知情之該所職員將江春
    滿與盧惠芳結婚之不實事項登載於職務上所掌之公文書戶籍
    謄本上，致生損害於戶政資料管理之正確性。江春滿又於92
    年9 月26日填載「大陸地區人民進入臺灣地區保證書」，再
    檢附上開戶籍謄本向高雄縣政府警察局警員王瑞斌行使。王
    瑞斌實質審核後在該保證書簽註意見欄登載「經詢保證人江
    春滿稱：渠與被保人盧惠芳係夫妻關係，願意完全負起保證
    人責任」之內容，而為對保之證明。復於92年9 月30日，委
    託不知情代辦業者吳美青持前開「大陸地區人民進入臺灣地
    區保證書」至內政部警政署入出境管理局填具「大陸地區人
    民進入臺灣地區旅行證申請書」，以配偶來臺探親為由，申
    請大陸地區人民盧惠芳入境，並檢附前開戶籍謄本、結婚公
    證書、海基會認證證明等文件向不知情之入出境管理局承辦
    人員行使，承辦人員為實質審查後，仍未察覺有異，遂據以
    發給盧惠芳中華民國臺灣地區旅行證，使盧惠芳得以形式上
    合法之探親名義，於92年11月23日持用上開旅行證非法進入
    臺灣地區，並被安排至不明處所工作。
二、上開事實，業據被告5 人於警詢、偵訊或本院審理時坦承不
    諱，且共同被告間所供互核相符，並有結婚公證書、海基會
    認證證明、戶籍謄本、大陸地區人民進入臺灣地區保證書、
    大陸地區人民進入臺灣地區旅行證申請書、委託書、結婚登
    記申請書、旅客入出境紀錄查詢、大陸地區人民申請來台查
    詢等資料附卷可稽，是被告5 人確有於上開時地行使使公務
    員登載不實文書，而非法使大陸地區人民入境臺灣地區之事
    實無誤。從而，本件事證明確，被告5 人犯行洵堪認定。
三、按行為後法律有變更者，適用行為時之法律。但行為後之法
    律有利於行為人者，適用最有利於行為人之法律，刑法第2
    條第1 項定有明文。再按行為後法律有變更者，應將行為時
    之法律與裁判時之法律比較適用最有利於行為人之法律；又
    新舊刑法關於刑之規定，雖同採從輕主義，惟比較時仍應就
    罪刑有關之共犯、未遂犯、連續犯、牽連犯以及累犯加重、
    自首減輕、暨其他法定加減原因、與加減比例等一切情形，
    綜其全部之結果，而為比較，再適用有利於行為人之法律處
    斷，而不得一部割裂分別適用不同之新舊法（95年第8 次刑
    事庭會議決議參照）。但此之所謂不能割裂適用，係指與罪
    刑有關之本刑而言，不包括易刑處分，事關刑罰執行之易刑
    處分仍應分別適用最有利於行為人之法律，易言之，倘所處
    之主刑同時有徒刑、拘役易科罰金、罰金易服勞役之情形時
    ，關於易科罰金、易服勞役部分應分別為新舊法有利不利之
    比較，依刑法第2 條第1 項從舊從輕原則定其易刑之折算標
    準（最高法院96年度台非字第58號判決參照）。被告5 人為
    上開犯罪行為後，臺灣地區與大陸地區人民關係條例業於92
    年12月31日修正施行，且94年2 月2 日修正之刑法亦於95年
    7 月1 日施行，前開論罪科刑所適用之刑法及特別法法律有
    所變更，詳述如下：
  (一)修正後臺灣地區與大陸地區人民關係條例第79條第1 項規定
    違反同條例第15條第1 款規定者，處1 年以上7 年以下有期
    徒刑，得併科新臺幣100 萬元以下罰金，法定刑較修正前同
    條項所定之「5 年以下有期徒刑、拘役或科或併科新臺幣50
    萬元以下罰金」為重，比較新舊法結果，以行為時之舊法有
    利於被告5 人，依據前開說明，自應適用有利被告5 人之舊
    法。
  (二)法定刑有罰金刑部分，依修正後刑法第33條第5 款「罰金：
    新臺幣1 千元以上，以百元計算之」規定觀之，最低額為新
    臺幣1 千元；而修正前刑法第33條第5 款規定「罰金：銀元
    1 元以上」，銀元1 元即新臺幣3 元，是經比較後，以修正
    前刑法第33條第5 款規定較有利於被告。
  (三)修正前刑法第28條原規定「2 人以上共同實施犯罪之行為者
    ，皆為正犯」，經修正為「2 人以上共同實行犯罪之行為者
    ，皆為正犯」，即將舊法之「實施」修正為「實行」。新法
    共同正犯之範圍已有限縮，排除陰謀犯、預備犯之共同正犯
    。新舊法就共同正犯之範圍既因此而有變動，自屬犯罪後法
    律有變更，而非僅屬純文字修正，應有新舊法比較適用之問
    題（最高法院96年度台上字第934 號判決意旨參照）。本件
    被告5 人均基於共同犯罪意思參與構成要件行為，不論依新
    舊法規定，均構成共同正犯，新法並非較有利於被告，依從
    舊從輕原則，應適用修正前刑法第28條之規定處斷。
  (四)被告5 人上開犯罪之多次行使使公務員登載不實文書犯行，
    或被告林武德、李俊融多次使大陸地區人民非法進入臺灣地
    區犯行，依修正前刑法第56條連續犯規定，僅論以一罪，得
    加重其刑至2 分之1 ，惟修正後刑法已刪除刑法第56條連續
    犯之規定，則上開多次行使使公務員登載不實文書犯行及多
    次使大陸地區人民非法進入臺灣地區犯行，依修正後刑法，
    必須論以數罪，而予分論併罰，比較新舊法之結果，以行為
    時即修正前刑法第56條之規定較有利於被告5 人。
  (五)依修正前即行為時之刑法第55條規定，被告5 人行使使公務
    員登載不實文書罪及使大陸地區人民非法進入臺灣地區罪2
    罪間，有方法目的之牽連關係，應從一重處斷，惟修正後之
    刑法已刪除牽連犯之規定，則所犯上述各罪應依數罪併罰之
    規定分論併罰。比較新舊法之結果，修正前之規定較有利於
    被告。
  (六)易科罰金之折算標準，依修正前刑法第41條第1 項前段及修
    正前罰金罰鍰提高標準條例第2 條規定，有期徒刑或拘役易
    科罰金，以銀元100 元以上300 元以下（即新臺幣300 元以
    上900 元以下）折算1 日，依修正後刑法第41條第1 項前段
    規定，則改為以新臺幣1,000 元、2,000 元或3,000 元折算
    1 日，比較新舊法，被告5 人所處有期徒刑易科罰金之折算
    標準，以適用修正前之規定對其較為有利。
  (七)定應執行刑：修正前刑法第51條規定：「數罪併罰，分別宣
    告其罪之刑，依左列各款定其應執行者：」其中第5 款規定
    ：「宣告多數有期徒刑者，於各刑中之最長期以上，各刑合
    併之刑期以下，定其刑期。但不得逾20年。」修正後刑法第
    51 條 第5 款規定：「宣告多數有期徒刑者，於各刑中之最
    長期以上，各刑合併之刑期以下，定其刑期。但不得逾30年
    。」比較新舊法結果，以舊法較有利被告，依刑法第2 條第
    1 項前段規定，應適用較有利於被告之行為時法律，即修正
    前刑法第51條第5 款之規定，定其應執行之刑。
  (八)綜上，依整體比較之結果，以適用行為時之舊法於被告5 人
    較為有利，爰依刑法第2 條第1 項前段之規定，適用行為時
    即修正前之刑法予以論處。又犯罪在新法施行前，新法施行
    後，緩刑之宣告，應適用新法第74條之規定（最高法院95年
    度第8 次刑事庭會議決議參照）。是緩刑之規定，應逕適用
    新法。
四、論罪：
  (一)被告林武德、李俊融：
  1.被告林武德事實(一)、(三)所為、被告李俊融事實(一)所為，均係
    犯修正前刑法第216 條、第214 條之行使使公務員登載不實
    文書罪及修正前臺灣地區與大陸地區人民關係條例第79條第
    1 項使大陸地區人民非法進入臺灣地區罪。被告林武德、李
    俊融事實(二)所為，則係犯修正前刑法第216 條、第214 條之
    行使使公務員登載不實文書罪及修正前臺灣地區與大陸地區
    人民關係條例第79條第3 項、第1 項使大陸地區人民非法進
    入臺灣地區未遂罪，公訴人此部分論罪法條漏引未遂條文，
    尚有未合。
  2.被告林武德、李俊融、林加福、許美英、游天平及不詳大陸
    人士就事實欄(一)之行使使公務員登載不實文書罪有犯意聯絡
    及行為分擔；被告林武德、李俊融、林加福、許美英及不詳
    大陸人士就事實欄(一)之使大陸地區人民非法進入臺灣地區罪
    ，有犯意聯絡及行為分擔；被告林武德、李俊融、吳金蘭、
    何希松及不詳大陸人士就事實欄(二)之行使使公務員登載不實
    文書罪有犯意聯絡及行為分擔；被告林武德、李俊融、吳金
    蘭及不詳大陸人士就事實欄(二)之使大陸地區人民非法進入臺
    灣地區未遂罪，有犯意聯絡及行為分擔；被告林武德、江春
    滿、盧惠芳及不詳大陸人士就事實欄(三)之行使使公務員登載
    不實文書罪有犯意聯絡及行為分擔；被告林武德、江春滿及
    不詳大陸人士就事實欄(三)之使大陸地區人民非法進入臺灣地
    區罪，有犯意聯絡及行為分擔，均為共同正犯。被告林武德
    、李俊融事實欄(一)至(三)委由不知情代辦業者行使使公務員登
    載不實公文書以辦理旅行證一節，為間接正犯。前揭使公務
    員登載不實行為，為行使行為吸收，不另論處。
  3.查被告林武德、李俊融前於91年5 月間，因以假結婚方式違
    反臺灣地區與大陸地區人民關係條例第79條第1 項使大陸地
    區人民非法進入臺灣地區罪，經本院以98年度簡字第416 號
    分別判處有期徒刑3 月確定，有該判決書在卷可按（本院卷
    第47至51頁），然上開事實(一)之犯罪時間為91年12月間，相
    距前案已有7 月之久，被告林武德、李俊融就事實(一)之犯行
    ，應係另行起意，而無連續犯之適用；另被告林武德、李俊
    融就事實(一)、(二)犯行，相距已有8 月之久，亦屬另行起意；
    被告林武德上開事實(二)、(三)犯行相距僅1 月，顯基於概括犯
    意為之，公訴人補充理由書同此意旨，附此敘明。是被告林
    武德上開事實(一)至(三)、被告李俊融上開事實(一)、(二)，均各2
    次行使前揭使公務員登載不實文書犯行，及被告林武德前開
    事實(二)(三)2 次使大陸地區人民非法進入臺灣地區犯行，均時
    間緊接，方法相同，觸犯構成要件相同之罪名，顯係基於概
    括犯意為之，皆應依修正前刑法第56條之規定論以一罪，並
    依法加重其刑，公訴意旨就行使使公務員登載不實文書犯行
    部分疏未適用連續犯之規定，本院自應予以補充。被告2 人
    所犯上開2 罪，有方法目的之牽連關係，應從一重論以使大
    陸地區人民非法進入臺灣地區罪。被告林武德事實(一)、(二)(三)
    ，被告李俊融事實(一)、(二)，犯意各別，行為互異，應予分論
    併罰如附表一、二所示。被告李俊融事實(二)雖著手使大陸地
    區人民何希松非法進入臺灣地區之行為，然未生何希松入境
    之結果，犯罪尚屬未遂，應依修正前刑法第26條前段之規定
    ，按既遂之刑度減輕其刑。
  (二)被告林加福、許美英：
    被告林加福、許美英事實(一)所為，均係犯修正前刑法第216
    條、第214 條之行使使公務員登載不實文書罪及修正前臺灣
    地區與大陸地區人民關係條例第79條第1 項使大陸地區人民
    非法進入臺灣地區罪。被告林加福、許美英就上開罪責與被
    告林武德、李俊融、游天平、不詳大陸人士有前揭所載之犯
    意聯絡及行為分擔，均為共同正犯。被告林加福、許美英委
    由不知情代辦業者行使使公務員登載不實公文書以辦理旅行
    證一節，為間接正犯。前揭使公務員登載不實行為，為行使
    行為吸收，不另論處。被告林加福、許美英2 次行使前揭使
    公務員登載不實文書犯行，時間緊接，方法相同，觸犯構成
    要件相同之罪名，顯係基於概括犯意為之，皆應依修正前刑
    法第56條之規定論以一罪，並依法加重其刑。被告2 人所犯
    上開2 罪，應依牽連犯之規定，從一重論以使大陸地區人民
    非法進入臺灣地區罪。
  (三)被告吳金蘭：
    被告吳金蘭事實(二)所為，係犯修正前刑法第216 條、第214
    條之行使使公務員登載不實文書罪及修正前臺灣地區與大陸
    地區人民關係條例第79條第3 項、第1 項使大陸地區人民非
    法進入臺灣地區未遂罪，公訴人此部分論罪法條漏引未遂條
    文，即有未洽。被告吳金蘭就上開罪責與被告林武德、李俊
    融、何希松、不詳大陸人士有前揭所載之犯意聯絡及行為分
    擔，均為共同正犯。被告吳金蘭委由不知情代辦業者行使使
    公務員登載不實公文書以辦理旅行證一節，為間接正犯。前
    揭使公務員登載不實行為，為行使行為吸收，不另論處。被
    告吳金蘭2 次行使前揭使公務員登載不實文書犯行，時間緊
    接，方法相同，觸犯構成要件相同之罪名，顯係基於概括犯
    意為之，皆應依修正前刑法第56條之規定論以一罪，並依法
    加重其刑。被告吳金蘭所犯上開2 罪，應依牽連犯之規定，
    從一重論以使大陸地區人民非法進入臺灣地區未遂罪。被告
    吳金蘭雖著手使大陸地區人民何希松非法進入臺灣地區之行
    為，然未生何希松入境之結果，犯罪尚屬未遂，應依修正前
    刑法第26條前段之規定，按既遂之刑度減輕其刑。
五、爰審酌被告5 人犯罪之動機、目的、手段，及其犯罪後坦認
    犯行，態度良好，被告林武德高中畢業、被告李俊融國中肄
    業、被告林加福國小肄業、被告許美英國小畢業、被告吳金
    蘭不識字，教育程度不高，經濟狀況不佳等一切情狀，分別
    量處如主文及附表一、二所示之刑，及定被告林武德、李俊
    融應執行之刑。又中華民國96年罪犯減刑條例業於96年7 月
    4 日公布，自同年7 月16日施行，被告5 人前開犯罪時間均
    在96年4 月24日以前，經核並非該條例第3 條所列不予減刑
    之罪，應依同條例第2 條第1 項第3 款規定，減其刑期2 分
    之1 ，並就其等均諭知易科罰金之折算標準。末查，被告林
    加福、許美英、吳金蘭未曾因故意犯罪受有期徒刑以上刑之
    宣告，此有上開被告前案紀錄表附卷可佐，其經此教訓，自
    當知所警惕而無虞再犯，本院綜核各情，認上開有期徒刑之
    宣告，已足生警惕，所宣告之刑，以暫不執行為適當，併依
    法諭知被告林加福、許美英、吳金蘭如主文所示之緩刑期間
    ，並命其等向公庫支付如主文所示之金額。
六、依刑事訴訟法第449 條第2 項，修正前臺灣地區與大陸地區
    人民關係條例第79條第1 項、第3 項，刑法第2 條第1 項前
    段、第74條第1 項第1 款、第2 項第4 款，修正前刑法第28
    條、第56條、第214 條、第216 條、第55條、第26條前段、
    第51條第5 款、第41條第1 項前段，刑法施行法第1 條之1
    ，修正前罰金罰鍰提高標準條例第2 條，中華民國96年罪犯
    減刑條例第2 條第1 項第3 款、第7 條，逕以簡易判決處刑
    如主文。
中    華    民    國    99    年    11    月    23    日
                  刑事第一庭    法  官  翁世容
以上正本證明與原本無異。
如不服本判決應於收受本判決送達後10日內向本院提出上訴書狀
，其未敘述上訴理由者，並得於提起上訴後10日內向本院補提理
由書狀（均須按他造當事人之人數附繕本）「切勿逕送上級法院
」
中    華    民    國    99    年    11    月    23    日
                                書記官  張孝妃
附表一（被告林武德）
 ┌──┬──────┬─────────────────────────┐
 │編號│犯罪事實    │主文                                              │
 ├──┼──────┼─────────────────────────┤
 │1   │事實(一)      │林武德共同犯修正前臺灣地區與大陸地區人民關係條例第│
 │    │            │79條第1 項之使大陸地區人民非法進入臺灣地區罪，處有│
 │    │            │期徒刑陸月，減為有期徒刑月，如易科罰金，以銀元│
 │    │            │佰元即新台幣玖佰元折算壹日。                      │
 ├──┼──────┼─────────────────────────┤
 │2   │事實(二)(三)    │林武德共同連續犯修正前臺灣地區與大陸地區人民關係條│
 │    │            │例第79條第1 項之使大陸地區人民非法進入臺灣地區罪，│
 │    │            │處有期徒刑陸月，減為有期徒刑月，如易科罰金，以銀│
 │    │            │元佰元即新台幣玖佰元折算壹日。                  │
 └──┴──────┴─────────────────────────┘
附表二（被告李俊融）
 ┌──┬──────┬─────────────────────────┐
 │編號│犯罪事實    │主文                                              │
 ├──┼──────┼─────────────────────────┤
 │1   │事實(一)      │李俊融共同犯修正前臺灣地區與大陸地區人民關係條例第│
 │    │            │79條第1 項之使大陸地區人民非法進入臺灣地區罪，處有│
 │    │            │期徒刑陸月，減為有期徒刑月，如易科罰金，以銀元│
 │    │            │佰元即新臺幣玖佰元折算壹日。                      │
 ├──┼──────┼─────────────────────────┤
 │2   │事實(二)      │李俊融共同犯修正前臺灣地區與大陸地區人民關係條例第│
 │    │            │79條第3 項之使大陸地區人民非法進入臺灣地區未遂罪，│
 │    │            │處有期徒刑肆月，減為有期徒刑貳月，如易科罰金，以銀│
 │    │            │元佰元即新臺幣玖佰元折算壹日。                  │
 └──┴──────┴─────────────────────────┘
附錄本案論罪科刑法條全文
中華民國刑法第214條
明知為不實之事項，而使公務員登載於職務上所掌之公文書，足
以生損害於公眾或他人者，處3 年以下有期徒刑、拘役或5 百元
以下罰金。
中華民國刑法第216條
行使第210 條至第215 條之文書者，依偽造、變造文書或登載不
實事項或使登載不實事項之規定處斷。
修正前臺灣地區與大陸地區人民關係條例第79條
違反第15條第1 款規定者，處5 年以下有期徒刑、拘役或科或併
科新臺幣50萬元以下罰金。
以犯前項之罪為常業者，處1 年以上七年以下有期徒刑，得併科
新台幣一百萬元以下罰金。
第一項之未遂犯罰之。

司法院資訊處製作；財團法人民間司法改革基金會備份。
